# 资产原始计价基础会计和税务不一致，是否确认递延所得税？

提问人：燕赵歌舞 时间：2011-12-08 11:58:37
请教各位老师：现有企业的资产会计账面原值和税务认可的原值不一致，折旧等方式一致，每期都产生纳税所得调整，这个差异需不需要，在递延所得税负债中反映，请您告诉我具体的文件规定内容，万分感谢。

回答人：chenyiwei
可关注所得税准则中对于“初始确认豁免”的规定。如果尽管资产初始确认时，初始确认的入帐价值与计税基础存在差异，但该交易并非企业合并，并且在初始确认时既不影响应纳税所得额也不影响会计利润的，则无需确认递延所得税资产／负债。典型例子是可以在形成无形资产后享受加计摊销的资本化研发支出。